# 求助陈版关于 IFRS16 租赁准则对合并子公司租赁的处理

提问人：tutu123 时间：2023-10-27 20:11:11
对于合并日（如2022/3/1）已存在的使用权资产（如初始确认在2022/1/1），出于集团合并的考虑，是否需要在合并日当日重新确认使用权资产及租赁负债，即以合并日为租赁起租日时点确认，感谢～

回答人：chenyiwei
是。非同一控制下合并中取得被收购方在购买日原有的租赁，应视同在购买日开始（即以购买日为租赁期开始日）
的一项新租赁，在购买日对使用权资产和租赁负债进行初始确认和计量。
参考IFRS 16附录D（对其他IFRS的修改）：
IFRS 3 Business Combinations
Paragraphs 14 and 17 are amended and paragraphs 28A and 28B and their related heading, and paragraph 64M, are added.
Recognition conditions
...
14 Paragraphs B28-B40 B31-B40 provide guidance on recognising operating leases and intangible assets. Paragraphs 22-28B specify the types of identifiable assets and liabilities that include items for which this IFRS provides limited exceptions to the recognition principle and conditions. Classifying or designating identifiable assets acquired and liabilities assumed in a business combination...
17 This IFRS provides two exceptions to the principle in paragraph 15:
(a) classification of a lease contract in which the acquiree is the lessor as either an operating lease or a finance lease in accordance with IAS 17 IFRS 16 Leases; and (b) ...
Leases in which the acquiree is the lessee
28A The acquirer shall recognise right-of-use assets and lease liabilities for leases identified in accordance with IFRS 16 in which the acquiree is the lessee. The acquirer is not required to recognise right-of-use assets and lease liabilities for:
(a) leases for which the lease term (as defined in IFRS 16) ends within 12 months of the acquisition date; or (b) leases for which the underlying asset is of low value (as described in paragraphs B3-B8 of IFRS 16). 28B The acquirer shall measure the lease liability at the present value of the remaining lease payments (as defined in IFRS 16) as if the acquired lease were a new lease at the acquisition date. The acquirer shall measure the right-of-use asset at the same amount as the lease liability, adjusted to reflect favourable or unfavourable terms of the lease when compared with market terms. Effective date
...
64M IFRS 16, issued in January 2016, amended paragraphs 14, 17, B32 and B42, deleted paragraphs B28-B30 and their related heading and added paragraphs 28A-28B and their related heading. An entity shall apply those amendments when it applies IFRS 16.
In Appendix B, paragraphs B28-B30 and their related heading are deleted and paragraphs B32 and B42 are amended.
Operating leases
B28 [Deleted
B29 [Deleted]
B30 [Deleted]
Intangible assets
...
B32 An intangible asset that meets the contractual-legal criterion is identifiable even if the asset is not transferable or separable from the acquiree or from other rights and obligations. For example:
(a) [deleted]
(b) ...
Assets subject to operating leases in which the acquiree is the lessor B42 In measuring the acquisition-date fair value of an asset such as a building or a patent that is subject to an operating lease in which the acquiree is the lessor, the acquirer shall take into account the terms of the lease. The acquirer does not recognise a separate asset or liability if the terms of an operating lease are either favourable or unfavourable when compared with market terms.